【裁判字號】    90,易,2762
【裁判日期】    901203
【裁判案由】    竊盜
【裁判全文】
臺灣高雄地方法院刑事判決                          九十年度易字第二七六二號
    公  訴  人  臺灣高雄地方法院檢察署檢察官
    被      告  丙○○
右列被告因竊盜案件，經檢察官提起公訴（八十九年度偵字第一五八○五號），本院
判決如左：
    主  文
丙○○連續攜帶兇器竊盜，累犯，處有期徒刑拾月。
扣案一字型起子壹支沒收。
    事  實
一、丙○○曾於民國八十六、八十七年間，二次因違反麻醉藥品管理條例案件，分別
    經法院判處有期徒刑四月及六月，於八十六年九月十五日及八十七年三月十七日
    易科罰金執行完畢，又於八十九年間，因毒品案件，經法院判處有期徒刑八年，
    現仍在臺灣嘉義監義執行中。其於前案執行完畢後，仍不知悔改，基於意圖為自
    己不法所有之概括犯意，連續於八十九年六月廿六日上午八時許，在高雄市楠梓
    區○○○路與壽民路口，攜帶客觀上對人身體具行兇危險性之一字型起子一支，
    將停放路邊之甲○○所有車牌號ＹＢ－二三二七號自小客車車門打開後，將車駛
    離而竊取該車留供己用。又於同年七月七日下午四時許，在嘉義縣朴子市配天宮
    第一香客大樓前，以相同方法竊取停放路邊之蔡德輝所有，其兄丁○○持有使用
    之車牌號ＣＬ－○七一三號自小客車，得手後留供己用。嗣於同年七月十三日下
    午四時許，丙○○駕駛其母所有車牌號ＲＷ－九七○○號自小客車搭載乙○○（
    另案審理），行經高雄縣彌陀鄉彌陀加油站時，因毒品案件經臺灣嘉義地方法院
    檢察署通緝，而為警逮捕時，在前開車上扣得其所有竊取前開車輛之一字型起子
    一支，丙○○於警方訊問時，主動供出竊取前開兩部自小客車之犯行而向警方自
    首，循線查獲上情。
二、案經高雄縣警察局岡山分局報告臺灣高雄地方法院檢察署檢察官偵查起訴。
    理  由
一、右揭事實，迭據被告在警、偵訊及本院審理時自白不諱，並經被害人甲○○及丁○○二人在警訊時指述甚明，互核相符，且有前揭其所有用以行竊之一字型起子
    一支扣案可證，並有業經丁○○領回前開自小客車之贓物領結一紙，及被告於竊
    取甲○○所有之前開自小客車使用後，因故障而將車上汽車音響、喇叭及手錶取
    走後棄置在嘉義縣布袋鎮台十七線新厝段，該車為警於八十九年六月廿七日尋獲
    後發還甲○○，而被告為警查獲後扣得之前開汽車音響等物，亦業經甲○○領回
    之贓物領結一紙在卷可憑，被告自白與事實相符，其犯行堪以認定。
二、查被告攜帶行竊之一字型起子，其在客觀上對人身體具行兇之危險性，核屬兇器
    。其所為係犯刑法第三百二十一條第一項第三款之攜帶兇器竊盜罪。其先後二次
    竊盜犯行，時間近接，犯罪構成要件相同，顯係基於同一概括犯意所為，應依刑
    法第五十六條規定論以連續犯，並加重其刑。公訴人認被告與乙○○係共同行竊
    前開二部自小客車，為共同正犯，然查，尚無證據足證被告與乙○○二人間犯意
    聯絡及行為分擔，公訴人此部分之起訴，容有未洽。另被告曾因二次違反麻醉藥
    品管理條例案件，經法院判處有期徒刑四月及六月，分別於八十六年九月十五日
    及八十七年三月十七日易科罰金執行完畢，此有臺灣高等法院被告全國前案紀錄
    表在卷可憑，其於五年以內再犯上開法定本刑為有期徒刑以上之罪，為累犯，應
    依刑法第四十七條規定，遞予加重其刑。末查，被告在犯罪未發覺之前，向該管
    公務員告知其犯罪，而為自首，此有高雄縣警察局岡山分局九十年十月十九日，
    岡警刑字第九四○二號函一紙附卷可憑，應依同法第六十二條前段之規定，減輕
    其刑，並先加重後減輕。審酌被告為圖一己方便而任意在路邊行竊他人停放之汽
    車，其犯罪動機及目的可議，惟竊盜之贓物均經被害人領回，損害尚未擴大，及
    犯後坦承犯行，犯後態度良好等及其他一切情狀，爰量處如主文所示之刑，以示
    懲儆。扣案一字型起子一支，係被告所有，供犯罪所用之物，業經被告供明在卷
    ，依刑法第三十八條第一項第二款規定宣告沒收。公訴人另聲請將查獲時，扣案
    包含被告用以行竊之前開一字型起子在內之螺絲起子共十一支予以沒收，惟並未
    敘明理由，且被告辯稱：除其中一支大型、綠色握柄之一字型起子，係伊用以行
    竊所用外，其他係附在車內之行車修理工具，並未用以行竊等語，經查，被告係
    一次行竊一部自小客車，共行竊二部，當無同時使用十一支起子行竊之必要，且
    除被告用以行竊之一支一字型起子外，查無其他證據足證其他十支起子亦係供犯
    罪所用或供犯罪預備之物，依法不得予以宣告沒收，併此敘明。
據上論斷，應依刑事訴訟法第二百九十九條第一項前段，刑法第五十六條、第三百二
十一條第一項第三款、第四十七條、第六十二條前段、第三十八條第一項第二款，判
決如主文。
本案經檢察官吳昭瑩到庭執行職務。
中      華      民      國    九十      年     十二     月      三      日
                              臺灣高雄地方法院刑事第六庭
                                  法  官  邱  明  弘
右正本證明與原本無異。
如不服本判決，應於判決送達後十日內，向本院提出上訴狀。
                                  書記官  顏  平  國
中    華    民    國      九十      年      十二      月      三      日
附錄本判決論罪之法條：
刑法第三百二十一條第一項第三款
犯竊盜罪而有左列情形之一者，處六月以上五年以下有期徒刑：
一  於夜間侵入住宅或有人居住之建築物、船艦，或隱匿其內而犯之者。
二  毀越門扇、牆垣或其他安全設備而犯之者。
三  攜帶兇器而犯之者。
四  結夥三人以上而犯之者。
五  乘火災、水災或其他災害之際而犯之者。
六  在車站或埠頭而犯之者。
前項之未遂罰之。


司法院資訊處製作；財團法人民間司法改革基金會備份。
